臺灣新竹地方法院刑事判決
111年度易字第37號
公訴檢察官  臺灣新竹地方檢察署檢察官
被      告  丁懷昌


上列被告因竊盜案件，經檢察官提起公訴（110年度偵字第12072
號），因被告於準備程序進行中，就被訴事實為有罪之陳述，經
本院告知簡式審判程序意旨，並聽取當事人之意見後，裁定由受
命法官獨任依簡式審判程序審理，判決如下：
    主    文
丁懷昌犯攜帶兇器竊盜罪，累犯，處有期徒刑伍月，如易科罰金
，以新臺幣壹仟元折算壹日。
    事實及理由
一、本案證據，均引用附件檢察官起訴書之記載。另更正附件犯
    罪事實欄所載之「板手」為「扳手」。證據部分補充被告丁
    懷昌於本院準備程序時之自白。
二、論罪科刑：
　㈠核被告所為，係犯刑法第321條第1項第3款之攜帶兇器竊盜罪
    。
　㈡被告有如附件犯罪事實欄所載之前案科刑與執行情形，有臺
    灣高等法院被告前案紀錄表附卷可據，其受徒刑之執行完畢
    ，5年以內故意再犯本案有期徒刑以上之罪，為累犯。參酌
    司法院大法官釋字第775號解釋意旨，本院認被告前已因竊
    盜罪入監矯正，於執行完畢後理應改過遷善，避免再罹刑章
    ，卻又再犯本案之罪，堪認其刑罰反應力薄弱，爰依刑法第
    47條第1項規定，加重其最低本刑。
　㈢按犯罪之情狀顯可憫恕，認科以最低度刑仍嫌過重者，得酌
    量減輕其刑，刑法第59條定有明文。而所謂犯罪之情狀顯可
    憫恕者，應審酌其犯罪有無特殊之原因與環境，在客觀上足
    以引起一般同情，暨宣告法定低度刑，是否猶嫌過重等因素
    ，以為判斷。
　　查被告行竊時雖有使用該當於刑法兇器定義之扳手，惟被告
    行竊時係趁四下無人之際之深夜為之，對他人之生命、身體
    安全所構成之潛在危害甚低，犯罪之手段尚屬平和，並未造
    成陳宏彥受有其他法益之損害，且於110年10月22日主動將
    車牌繳交扣案，以利發還予陳宏彥，犯罪造成之損害亦獲得
    部分程度之彌補，加諸被告始終坦承犯罪，知悉己身所為非
    是，現也有正當工作，有心悔改，本院衡酌刑法第321條加
    重竊盜罪之最輕法定本刑為有期徒刑6月，以其此部分之犯
    罪情節觀之，應屬法重而情輕，在客觀上足以引起一般人之
    同情，爰依刑法第59條規定，酌減其刑，以勵其自新，並與
    前揭累犯之加重事由，依法先加後減之。
　㈣爰以行為人之責任為基礎，審酌被告恣意竊取他人財物，造
    成陳宏彥財產法益受有損害，並無端遭受生活上之不便，所
    為實無足取，本當從重量刑。惟念及被告始終坦承犯行，知
    悉己身所為非是，所竊得之贓物也已經陳宏彥具狀領回，兼
    衡被告之生活狀況、智識程度、素行、犯罪造成之損害及其
    他上述一切情狀後，量處如主文所示之刑，並諭知易科罰金
    之折算標準。
　　希冀被告此後能確實改過，不要再有觸犯法律之行為，此次
    本院念及你有心改過，認為不妨給予機會自新，但若另有再
    犯，定當從重量刑，絕不再輕縱，希望被告要把握機會，遠
    離不好的朋友、毒品，好好工作，彌補家庭感情。
據上論斷，應依刑事訴訟法第273條之1第1項、第299條第1項前
段、第310條之2、第454條第2項，判決如主文。
本案經檢察官沈郁智提起公訴，檢察官黃翊雯到庭執行職務。
中　　華　　民　　國　　111 　年　　3 　　月　　3 　　日
                    刑事第四庭  法　官　楊祐庭
以上正本證明與原本無異。
如不服本判決應於收受本判決後20日內向本院提出上訴書狀，上
訴書狀應敘述具體理由。上訴書狀未敘述上訴理由者，應於上訴
期間屆滿後20日內補提理由書狀於本院(均須按他造當事人之人
數附繕本 )「切勿逕送上級法院」。 
中　　華　　民　　國　　111 　年　　3 　　月　　3 　　日
                                書記官  陳紀語
附錄本案論罪科刑法條：
刑法第321條：
犯前條第一項、第二項之罪而有下列情形之一者，處六月以上五
年以下有期徒刑，得併科五十萬元以下罰金：
一、侵入住宅或有人居住之建築物、船艦或隱匿其內而犯之。
二、毀越門窗、牆垣或其他安全設備而犯之。
三、攜帶兇器而犯之。
四、結夥三人以上而犯之。
五、乘火災、水災或其他災害之際而犯之。
六、在車站、港埠、航空站或其他供水、陸、空公眾運輸之舟、
    車、航空機內而犯之。
前項之未遂犯罰之。
附件：
臺灣新竹地方檢察署檢察官起訴書
                                    110年度偵字第12072號
　　被　　　告　丁懷昌　
上列被告因竊盜案件，業經偵查終結，認應提起公訴，茲將犯罪
事實及證據並所犯法條分敘如下：
　　　　犯罪事實
一、丁懷昌前因竊盜案件，經臺灣新竹地方法院以107年度易字
    第625號判決判處有期徒刑6月確定，復經合併定執行刑以及
    接續執行，於民國108年10月7日縮短刑期假釋出監並付保護
    管束，迄至109年7月18日假釋期滿未經撤銷，視為執行完畢
    。猶不知悔悟，於110年9月14日0時52分許，在新竹市○區○○
    路000號前，持客觀上可作為兇器使用之活動板手（未扣案
    ），竊取懸掛在陳宏彥所有之車牌號碼0000-00號自用小貨
    車前後之車牌2面得手後逃逸。嗣陳宏彥發現遭竊報警處理
    ，經警調閱監視器後循線查獲，並扣得上開車牌2面（已發
    還陳宏彥）
二、案經陳宏彥訴由新竹巿警察局第一分局報告偵辦。
　　　　證據並所犯法條
一、上揭犯罪事實，業據被告丁懷昌於警詢及偵查中坦承不諱，
    核與告訴人陳宏彥於警詢時之指述情節相符，並有警員偵查
    報告、新竹巿警察局第一分局扣押筆錄、扣押物品目錄表、
    贓物認領保管單、失車-案件基本資料詳細畫面報表、車輛
    詳細資料報表、現場及監視器影像翻拍照片37張等附卷可稽
    ，是被告之自白與事實相符，其犯嫌堪予認定。
二、核被告所為，係犯刑法第321條第1項第3款攜帶兇器竊盜罪
    嫌。又被告曾受如犯罪事實欄所示之有期徒刑執行完畢，有
    刑案資料查註紀錄表1份在卷可稽，其於受有期徒刑之執行
    完畢後，5年以內故意再犯本案有期徒刑以上之罪，為累犯
    ，請參照大法官會議釋字第775號解釋意旨，審酌是否依刑
    法第47條第1項規定加重其刑。另扣案之車牌，業已發還告
    訴人陳宏彥取回，依刑法第38條之1第1項、第5項規定不予
    宣告沒收。至被告所有供本案犯罪所用之活動板手因未扣案
    ，為免將來執行困難，爰不聲請宣告沒收。
三、依刑事訴訟法第251條第1項提起公訴。
　　此　致
臺灣新竹地方法院
中　　華　　民　　國　 110　　年　　11　　月　　30　　日
　　　　　　　　　　　　　　　檢　察　官　沈郁智